臺灣桃園地方法院刑事判決　　　　　　　94年度易字第1175號
公　訴　人　臺灣桃園地方法院檢察署檢察官
被　　　告　賴敬崧
選任辯護人　洪士淵律師
上列被告因贓物案件，經檢察官提起公訴（94年度偵字第13639
號），本院判決如下：
    主  文
賴敬崧無罪。
    理  由
一、公訴意旨略以：被告賴敬崧係經營資源回收業務之信銘企業
    社負責人，詎其竟基於故買贓物之概括犯意，明知綽號「阿
    民」之不詳姓名、年籍男子所持有之電纜線為來路不明之贓
    物，竟仍於民國九十四年六月間，在桃園縣新屋鄉笨港村埔
    子頂二之一號信銘企業社內，以每公斤新臺幣（下同）二十
    至五十元不等之價格，連續三次向「阿民」購買上開電纜線
    ，共收購二千一百公斤，嗣於同年七月十四日下午五時五十
    分許，在上址為警查獲，並扣得銅電線五十公斤、鋁電線十
    二公斤及塑膠電線包皮一條。因認被告涉有刑法第三百四十
    九條第二項之故買贓物罪嫌等語。
二、按犯罪事實應依證據認定之，無證據不得認定犯罪事實；不
    能證明被告犯罪者，應諭知無罪之判決，刑事訴訟法第一百
    五十四條第二項、第三百零一條第一項分別定有明文。次按
    認定被告有罪之事實，應憑證據，如未能發現相當之證據，
    或證據不足以證明，自不能以推測或擬制之方法，以為裁判
    之基礎；且認定犯罪事實所憑之證據，其為訴訟上之證明，
    須達於通常一般人均不致有所懷疑，而得確信其為真實之程
    度者，始得據為有罪之認定，倘其證明尚未達到此一程度而
    有合理之懷疑存在時，尚難為有罪之認定基礎；苟積極證據
    不足以為不利於被告事實之認定，即應為有利於被告之認定
    ，更不必有何有利之證據（最高法院三十年上字第八一六號
    、四十年台上字第八六號、七十六年台上字第四九八六號判
    例參照）。
三、公訴人認被告涉有上揭犯行，無非以被告供述不知出售前揭
    電纜線之「阿民」之年籍資料，與常情有違，及扣案之銅電
    線、鋁電線等物，嗣經臺灣電力公司南區巡修股外線員甲○○認領保管在案，並有被告書寫經「阿民」確認之估價單一
    紙及電纜線與電纜線外皮照片共四幀為其所憑。惟訊據被告
    則堅決否認上揭犯行，辯稱：本件是在九十四年六月間，由
    丙○○駕駛車號六Ｋ－八四四一號車身外印有中鼎公司字樣
    之貨車，先後載運數次電纜線至上址出售予伊，前開電纜線
    並非贓物，伊所為自非故買贓物等語。
四、經查：
（一）證人丙○○結證稱：伊從九十三年九月五日起在中鼎公司
      擔任領班一職迄今，工作內容包括清理工地剩餘之電線、
      鐵等材料，回收之電線俟累積達一定之數量後，即向公司
      主管乙○○報告後運送至外面資源回收場賣掉，在九十四
      年六月間，伊確有駕駛中鼎公司所有車號六Ｋ－八四四一
      號之貨車載運公司廢棄之電纜線先後三次至被告所經營位
      於桃園縣新屋鄉笨港村埔子頂二之一號之資源回收場出售
      予被告，每次約出售四、五百公斤，出售所得之金額除購
      買工作所需之工具外，其餘均交給乙○○，而卷內估價單
      右下角之「民」字，確為伊出售後所書寫等語（見本院九
      十四年十一月八日審判筆錄）；核與證人乙○○結證：伊
      係中鼎公司自九十三年一月時起派駐在大潭電廠之電機監
      工迄今，中鼎公司係統包該電廠之機電設備（包括發電機
      、發電機附屬設備、電纜、電線之架設、鋼鐵類之採購、
      安裝），中鼎公司施工之電纜線是向華隆公司、大同公司
      及裕光公司採購，丙○○是伊公司之電氣領班，工地人員
      施工後必會遺留一些電纜線，伊會請丙○○將施工剩餘之
      電纜線從各個點回收回來，統一處理，然後出售，伊確有
      於九十四年一月至六月間指示丙○○出售施工剩餘之電纜
      線四、五次，同年六月間賣的比較多等語相符（見本院九
      十四年十一月八日審判筆錄），且車號六Ｋ－八四四一號
      之自用小貨車確係登記中鼎公司所有一節，亦經本院查明
      屬實，此有交通部公路總局高雄區監理所九十四年十月十
      三日高監車字第○九四○○五○二○八號函附汽車車籍查
      詢資料一紙在卷可稽（見本院卷第二七、二八頁），足見
      被告前開辯解，尚非子虛。是被告向丙○○所收購之電纜
      線顯係中鼎公司施工所剩餘之物，並非贓物甚明。
（二）至公訴人所舉電纜線及電纜外皮之照片四幀，業經證人丙○○及乙○○證述：伊公司在大潭電廠回收施工剩餘之電
      纜線確有如照片上所示電纜線等語在卷（見本院同上審判
      筆錄），且經本院提示卷附印有「TPC-600V EPR POWER
      CABLE 500 」字樣之電纜線外皮之照片供乙○○辨認，證
      人乙○○更明確證述：上開電纜線係大同公司出售之單蕊
      低壓電纜等語確實（見本院卷第五五頁），再經本院當庭
      勘驗上開照片所示扣案之電纜線外皮，於前述英文後確有
      「TATUNG」（大同公司之英文名稱）之字樣，足認上開電
      纜線確係中鼎公司向大同公司購得，並在前述大潭電廠施
      工所用之物，而非贓物，至為灼然。至於本件扣案之電纜
      線前經臺灣電力公司南區巡修股外線員甲○○具名認領保
      管一節，則顯係甲○○於警方調查期間，未能究明實情，
      而予以誤領，自難以此逕認被告涉有故買贓物之犯行。
五、綜上所述，本件並無積極證據足資認定被告涉有上揭犯行，
    自不能以推測或擬制之方法，以為裁判之基礎，是被告辯稱
    伊並未故買贓物，堪予採信。此外，又查無其他積極事證足
    認被告涉有本件犯行，自應由本院諭知無罪之判決。
據上論斷，應依刑事訴訟法第三百零一條第一項，判決如主文。
本案經檢察官楊挺宏到庭執行職務。
中　　華　　民　　國　　94　　年　　11　　月　　22　　日
                  刑事第八庭  審判長法　官　曾家貽
                                    法  官  陳彥宏
                                    法  官  吳為平
以上正本證明與原本無異。
如不服本判決，應於送達後十日內，向本院提出上訴狀。
                                    書記官  賴朱梅
中　　華　　民　　國　　94　　年　　11　　月　　23　　日
